409Edepot - Archives communales déposées de Pierrecourt
Archives Départementales de la Haute-Saône
Série Edepot
ARCHIVES COMMUNALES DEPOSEES. ARCHIVES DES INTERCOMMUNALITES.
409Edepot - Archives communales déposées de Pierrecourt
1650-1925
409Edepot1-58
Archives Départementales de la Haute-Saône 14B rue Miroudot St Ferjeux 70000 VESOUL
COMMUNE DE PIERRECOURT
(1) " Registre des chefs d'Hostel décédés en la paroisse de Pierrecourt ". (2) Dans ce dernier registre, on remarque de nombreux actes concernant des personnes originaires de Lenoncourt (peut-être Lenoncourt en Meurthe-et-Moselle). (3) Lacunes pour la période allant de 1690 à 1716. Dans ce registre, il faut remarquer que pour certaines années (1747, 1750, 1752, 1754, 1756 et de 1758 à 1763) les actes de sépultures sont inscrits sur des cahiers indépendants, précédant ou suivant les actes de baptêmes et de mariages, ainsi qu'une note relative aux droits du chanoine de la commanderie Saint-Antoine, touchant les sacrements de baptême, mariage et sépulture (2 mai 1740). (4) Même note que (3) pour les années 1747 à 1750, 1752 et 1754. Sur les dernières pages du registre, figure une liste chronologique des desservants de la paroisse (1742-1792). Le cahier contenant les actes de 1743 à février 1744 est en double, et sur la dernière page du registre de 1744 est inscrit l'acte de serment prêté par une sage-femme (16 septembre 1744). (5) Même note que (3) et (4) pour les années 1756 et de 1758 à 1763. (6) On trouve dans ce registre des actes concernant Aumonières à partir de 1777. (7) Voir 409 E dépôt 12/D1, engagements volontaires (1831-1847), ordres de route (1832-1866). (8) Voir 409 E dépôt 12/D1, comité de surveillance de l'instruction primaire (1834-1850). Sources complémentaires aux Archives Départementales de la Haute-Saône sur Pierrecourt: B 93, réceptions et prestations de serment de gardes (1615-1790). B 1362, feuilles d'audiences du bailliage relatives au droit d'usage dans la forêt de Grolière (1732). B 1467, idem pour des redevances dues à l'ordre de Saint-Jean de Jérusalem par divers labooureurs (1788). B 2675, déclarations de propriétés (1694-1782). B 8714 à 8718, 9703, justice seigneuriale de Pierrecourt (1717-1786). B 8789, enregistrement des rapports des gardes (1779-1786). B 9344, affaires forestières (1700-1793). B 9557, élections des échevins, messiers et gens en charge, affaires diverses (1751-1787). C 62, ordonnances en matière d'alignement et travaux de voirie (1786-1789). C 111, administration communale (1783-1789). C 154, reconnaissance de l'état de l'église et des fontaines (1761-1789). E 770, exécution de décret sur une portion de la seigneurie (1676-1679). G 105, copie du dénombrement de la comté et baronnie d'Autrey (1692). H 16 à 26, archives de la commanderie d'Aumonières concernant Pierrecourt (1215-1772). 3 O 423, travaux communaux (depuis 1847). Sources complémentaires aux Archives Départementales de la Haute-Saône sur Aumonières: B 15, causes civiles (1714-1723). B 31, reconnaissance du roit de haute justice à Monsieur Clermont d'Amboise (1695). B 598, 601, 626, 641, procédures civiles (1658-1667). B 916, sentence rendue concernant une réclamation de cens (1668-1670). B 1073, sentence d'exploits (1662-1664). B 1121, comparution faite au greffe (1713-1714). B 7678 à 7681, justice seigneuriale d'Aumonières (1736-1790). B 8001, procès-verbaux de délimitation des bois avec ceux de Delain (1770). B 9301, affaires forestières (1700-1791). C 78, demande du don du retrait fodal (1719-1778). E 819, procédure concernant le droit de haute, moyenne et basse justice (1509). H 1 à 26, archives concernant la commanderie (1215-1776).
Modalités d'entrée
Dépôt du 19/06/2001
Dernier ajout le 19/07/2011
Archives publiques
- ARCHIVES ANCIENNES
  - IMPOTS ET COMPTABILITE
    - Comptes d'échevins (1780-1783, 1786, 1787, 1789). Compte du receveur des deniers libres (1789). Difficultés au sujet des comptes de Jean-Baptiste Pertuisot et de Philippe Bolopion, procureurs spéciaux (1786-1791). Avis d'avocat sur les redevances seigneuriales dues par la communauté à la commanderie d'Aumonières (1787)., 1780-1791; 409 Edepot 1; CC1
      Classement Alphabétique
      Communicabilité
      Communicable
      COMPTE ADMINISTRATIF
      Thesaurus administratif:
      ECHEVIN
  - EDIFICES DU CULTE
    - Difficultés au sujet d'un marché passé avec Antoine Gouriet, serrurier à Bussières, pour la fabrication d'un porte-Christ., 1789-1792; 409 Edepot 2; DD1
  - CULTE
    - Certificat de bonne moralité délivré à un habitant de Pierrecourt par le chanoine administrateur de la cure dudit lieu., 1776; 409 Edepot 3; GG9
    - Registre paroissial de Pierrecourt, d'Aumonières et de la ferme de Rougemont (commune de Margilley), baptêmes, mariages (1650-1689, un acte du 5 janvier 1690), baptêmes, sépultures (avril-mai 1695), sépultures (1) (1651-février 1689), copie des cahiers précédents, baptêmes (1659-1679, 1684-mai 1686), mariages (1651-1679), sépultures (1653-janvier 1684); et pour Aumonières seulement, baptêmes, mariages (1671-1689), sépultures (1670-1689 (2)). (1) " Registre des chefs d'Hostel décédés en la paroisse de Pierrecourt ". (2) Dans ce dernier registre, on remarque de nombreux actes concernant des personnes originaires de Lenoncourt (peut-être Lenoncourt en Meurthe-et-Moselle)., 1650-1695; 409 Edepot 4; GG1
      Support de substitution
      Cote 5Mi4R61
      Non communicable physiquement
      Raison: Document microfilmé
      REGISTRE PAROISSIAL
      ETAT CIVIL
      Noms géographiques:
      PIERRECOURT
    - Registre paroissial de Pierrecourt, baptêmes (1690, un acte de sépulture du 3 novembre 1690, 1691-1694), baptêmes, mariages, sépultures (1695-mars 1710), sépultures (1690-1694), actes de baptêmes du 28 octobre 1694, du 2 novembre 1693 et du 5 décembre 1694), baptêmes, mariages, sépultures (novembre 1695, mars 1710-mai 1719), mariages (1694, à l'envers et à la fin 1690-1693)., 1690-1719; 409 Edepot 5; GG2
      Raison: document microfilmé
    - Registre paroissial de la commanderie d'Aumonières, baptêmes, mariages, sépultures (3). (3) Lacunes pour la période allant de 1690 à 1716. Dans ce registre, il faut remarquer que pour certaines années (1747, 1750, 1752, 1754, 1756 et de 1758 à 1763) les actes de sépultures sont inscrits sur des cahiers indépendants, précédant ou suivant les actes de baptêmes et de mariages, ainsi qu'une note relative aux droits du chanoine de la commanderie Saint-Antoine, touchant les sacrements de baptême, mariage et sépulture (2 mai 1740)., 1717-1778; 409 Edepot 6; GG3
    - Registre paroissial de Pierrecourt (4), baptêmes, mariages, sépultures (1737-1753), baptêmes, mariages (1754). (4) Même note que (3) pour les années 1747 à 1750, 1752 et 1754. Sur les dernières pages du registre, figure une liste chronologique des desservants de la paroisse (1742-1792). Le cahier contenant les actes de 1743 à février 1744 est en double, et sur la dernière page du registre de 1744 est inscrit l'acte de serment prêté par une sage-femme (16 septembre 1744)., 1737-1754; 409 Edepot 8; GG5
    - Registre paroissial de Pierrecourt (5), sépultures (1754), baptêmes, mariages, sépultures (1755-janvier 1769). (5) Même note que (3) et (4) pour les années 1756 et de 1758 à 1763., 1754-1769; 409 Edepot 9; GG6
    - Registre paroissial de Pierrecourt et d'Aumonières (6), baptêmes, mariages, sépultures (1769-janvier 1782). (6) On trouve dans ce registre des actes concernant Aumonières à partir de 1777., 1769-1782; 409 Edepot 10; GG7
      AUMONIERES
    - Registre paroissial de Pierrecourt, baptêmes, mariages, sépultures (1782-1792), publications de mariages et préliminaires de divorce (1793-an IV), actes de l'état-civil, décès, mariages, naissances (1793-an II)., 409 Edepot 11; GG8
      Cote 5Mi4R62
- ARCHIVES MODERNES
  - ADMINISTRATION GENERALE DE LA COMMUNE
    - Registre comprenant des arrêtés municipaux (an XIII-1858), des ordres de route (1832-1866), des déclaration portant soumissions (1861-1938), et à l'envers, des engagements volontaires (1831-1847, 3 pages coupées), des délibérations du comité de surveillance de l'instruction primaire (1834-1850)., an XIII-1938; 409 Edepot 12; D1
      REGISTRE; ARRETE DU MAIRE
      ADMINISTRATION COMMUNALE
    - Délibérations du conseil municipal., 1790-an III; 409 Edepot 13; D2
      REGISTRE; DELIBERATION
      CONSEIL MUNICIPAL
    - Délibérations du conseil municipal., An VIII-1806; 409 Edepot 14; D3
    - Registre comprenant des lois et décrets, réquisitions, arrêtés des représentants du département et du district de Champlitte (1793-1806), délibérations du conseil municipal (1806-1837), déclarations portant soumissions (1839-1853), réquisitions (an II-an III), inventaire des archives, police municipale (an VII-1837)., 1793-1853; 409 Edepot 15; D4
      REGISTRE; ARRETE PREFECTORAL; DELIBERATION; INVENTAIRE
    - Délibérations du conseil municipal., 1837-1865; 409 Edepot 16; D5
    - Délibérations du conseil municipal, 1865-1896; 409 Edepot 17; D6
    - Répertoires des actes soumis à l'enregistrement, An VIII-1863; 409 Edepot 18; D7
      REPERTOIRE
      ENREGISTREMENT
  - ETAT-CIVIL
    - Extraits d'actes d'état-civil envoyés par d'autres communes en vue de transcription, naissances (1780-1892), promesses de mariage et consentement (1815-1890), décès (an VIII-1889)., 409 Edepot 19; E1
  - POPULATION-COMMERCE ET INDUSTRIE-AGRICULTURE
    - Mouvement annuel (1853-1879, 1881-1893,1898, 1903)., 1853-1903; 409 Edepot 20; F1
      DEMOGRAPHIE
    - Recensement quinquennal: listes nominatives., 1836-1891; 409 Edepot 21; F4
      Cote 6Mi133
      LISTE NOMINATIVE
    - Recensement quinquennal: feuilles de ménage., 1896; 409 Edepot 22; F5
    - Agriculture. Statistiques annuelles (1857-1908), décennales (1882-1892). Marché du taureau communal (1828-1884). Différend avec l'ancien maire concernant le bélier communal (1867). Correspondance au sujet du pâturage des moutons (1864, 1883). Bergerie impériale, transfert sur le domaine des Chambois (1864). Feuilles de recensement des animaux domestiques (1872). Destruction des animaux nuisibles, autorisations de battues (1871-1876)., 1828-1908; 409 Edepot 23; F6
      STATISTIQUE
      AGRICULTURE
    - Liste des artisans de la commune (s.d.). Listes électorales du tribunal de commerce de Gray (1884-1912), de la chambre de commerce de Gray (1908-1910)., 409 Edepot 24; F7
      LISTE; LISTE ELECTORALE
      CHAMBRE CONSULAIRE
    - Dénombrement: bulletins individuels (1872, 1876)., 409 Edepot 57; F2
    - Dénombrement: bordereaux des maisons., 1881; 409 Edepot 58; F3
  - CONTRIBUTIONS-ADMINISTRATIONS FINANCIERES
    - Etats de section, A-F., 1791; 409 Edepot 25; G1
      ETAT DE SECTION
      FISCALITE
    - Etats de section, G-Q., 1791; 409 Edepot 26; G2
    - Matrices des quatre contributions., 1829-1844; 409 Edepot 27; G3
      MATRICE D'IMPOSITION
    - Don patriotique (1791). Certificats de main-levée d'hypothèques (an VI-1806). Listes des commissaires-répartiteurs (1823-1884). Contribution des patentes (an X). Recensement des portes et fenêtres (1831). Relevés des actes translatifs des propriétés foncières (1836-1837). Etat des ouvriers non patentés habitant la commune (1864). Tableau comparatif des évaluations des maisons et usines (s.d.). Mandements des contributions directes (1866, 1896, 1901-1902,1910-1911). Etat des contribuables retardataires (1877). Liste des trente plus imposés (1875)., 1791-1911; 409 Edepot 28; G4
      LISTE; ACCORD DE TRAVAIL
    - Rôles des prestations (1806-1903). Rôles d'impositions (1806-1817). Rôles de la taxe sur les chiens (1870-1895, 1915). Administrations financières. Caisse des dépôts et consignation, rentes viagères pour la vieillesse (1887). Enregistrement et domaines, état des débiteurs (1855)., 1806-1915; 409 Edepot 29; G5
      ROLE; ROLE D'IMPOSITION
  - AFFAIRES MILITAIRES
    - Tableau de recensement des jeunes gens (an X,1816-1851, 1853, 1855-1869)., An X-1869; 409 Edepot 30; H1
      RECENSEMENT MILITAIRE
      RECRUTEMENT MILITAIRE
    - (7) Armée territoriale, tableau de recensement des classes 1855 à 1865, formation (classes 1855 à 1869). Avis d'inscription dans d'autres communes (classes 1869-1892). Etat de service de Jean-François Faitout (1860). Décès de militaires (1871-1875). Logement et cantonnement (1878-1893). Soutien de famille (1890). Pigeons voyageurs: déclarations de propriétaires (1891-1912)., 1855-1912; 409 Edepot 31; H2
    - Garde nationale. Liste de recensement, tableau de contrôle., 1831; 409 Edepot 32; H3
      LISTE; RECENSEMENT MILITAIRE
      GARDE NATIONALE
    - Armement, organisation, instruction (1792-1846). Etat nominatif (1868-1873). Elections des officiers et sous-officiers: procès-verbaux (1831-1848, 1870). Bataillon cantonal, état des dépenses (1835-1836), tableau nominatif (1848), règlement (s.d). Prestation de serment des officiers et soldats nationaux (1789)., 1789-1873; 409 Edepot 33; H4
      PROCES-VERBAL D'ELECTION
      ORGANISATION DE L'ARMEE
    - Bulletins individuels, relevés nominatifs., 1831-1850; 409 Edepot 34; H5
    - Invasion de 1815. Rôles de réquisitions, mandements, arrêtés préfectoraux (1813-1816). Guerre de 1870. Réquisitions, don patriotique, indemnisations (1870-1874)., 1813-1874; 409 Edepot 35; H6
      GUERRE
  - POLICE-HYGIENE PUBLIQUE-JUSTICE
    - Police locale. Arrêtés municipal (1851), préfectoral (1872). Ramonage des cheminées (1811). Création de foires dans les communes voisines (1865-1875). Transports de corps (1870-1910). Sinistres (1909-1910)., 1811-1910; 409 Edepot 36; I1
      ARRETE DU MAIRE; ARRETE PREFECTORAL
      POLICE
    - Police générale. Souches de passeport (1807-1855). Condamnés (1830-1876). Feuille de route (1831). Ordre de conduite (1833). Suppression du commissaire de police cantonal (1866)., 1807-1876; 409 Edepot 37; I2
      PASSEPORT
    - Hygiène publique. Enquête sur l'hygiène des communes rurales (s.d.). Etablissements insalubres et incommodes, four à chaux (1841), distillerie de betteraves (1872). Epidémie (1855). Epizooties (1871)., 1841-1872; 409 Edepot 38; I3
      HYGIENE
    - Justice. Assignations (1791-an IX). Listes du jury (1850, 1852, 1871-1873)., 1791-1873; 409 Edepot 39; I4
      LISTE
      JUSTICE
  - ELECTIONS ET PERSONNEL
    - Listes électorales (1833, 1836-1911)., 1833-1911; 409 Edepot 40; K1
      LISTE ELECTORALE
      ELECTION
    - Listes des citoyens actifs (1790-1791). Elections municipales (1814-1912), élections du Président de la République (1851), vote pour le rétablissement de l'Empire (1852), plébiscite (1870), élections législatives (1852-1910), élections au conseil général (1860-1913), au conseil d'arrondissement (1864-1910), élections sénatoriales (1876-1908): procès-verbaux., 1790-1913; 409 Edepot 41; K2
      LISTE; PROCES-VERBAL D'ELECTION
    - Personnel communal. Marché de pâtres (an V-1864). Nomination de gardes-forestiers (an VI, 1875, 1898). Gardes-champêtres, marché (an VI-1822), révocation (1873). Traitement du receveur (1867-1873)., An V-1898; 409 Edepot 42; K3
      PERSONNEL
  - FINANCES DE LA COMMUNE
    - Comptes de gestion (1790-1874, 1899-1925)., 1790-1925; 409 Edepot 43; L1
      COMPTE DE GESTION
      FINANCES COMMUNALES
    - Budgets (incomplet)., An IX-1882; 409 Edepot 44; L2
      BUDGET
    - Comptes administratifs (an VI-1816, 1835-1850). Vérification des comptes du percepteur suite à sa démission (1807)., An VI-1850; 409 Edepot 45; L3
  - EDIFICES PUBLICS
    - Réparations à l'horloge (1816, 1819), à l'église, au presbytère et aux fontaines (1825), à la maison commune, aux lavoirs et abreuvoirs (1832), à l'église, au presbytère et à la maison commune (1858). Maison commune, réparations à l'école, au logement de l'instituteur, acquisition d'une maison, état détaillé des meubles et objets du logement de l'institutrice (1826-1886). Bibliothèque de la mairie, achat de livres, inventaire (1857-1859). Fontaines, réparations, reconstruction, acquisition de terrain, établissement d'une conduite d'eau (1831-1870). Presbytère, acquisition, réparations (1807-1875, 1 plan). Eglise, remplacement de la toiture, fourniture de deux cloches, réparation au clocher, installation d'une horloge (1822-1882). Cimetière, reconstruction des murs (1833, 1847)., 1807-1886; 409 Edepot 46; M1
      PLAN
      BIBLIOTHEQUE; CIMETIERE; ECOLE; EDIFICE CULTUEL; FONTAINE; HORLOGE PUBLIQUE; LAVOIR; PRESBYTERE
  - BIENS ET BOIS COMMUNAUX-EAUX
    - Etat des terres labourables, prés, vignes et bois (1792). Etat des biens ruraux (s.d.). Mise en valeur (1865). Anticipations (an V-1826, 1875, 1 plan). Ventes (1812-1871)., 1792-1871; 409 Edepot 47; N1
      BIENS COMMUNAUX
    - Pièces de procès contre Jean-François Degrave demeurant à la ferme Léon, au sujet de la propriété d'un terrain appelé le Chambois, avec production de mémoires imprimés (1 plan)., 1807-1842; 409 Edepot 48; N2
    - Bois communaux. Délimitation, procès-verbaux d'arpentage, aménagement balivage et martelage (1821-1896). Circulaires du groupement interprofessionnel forestier (1941). Ventes de bois (an IX-1825). Exploitation de la coupe affouagère (an XIV-1885, 1895, 1900-1901). Délits forestiers (1829). Amodiation de la chasse (1830-1890)., An IX-1941; 409 Edepot 49; N3
      PROCES-VERBAL
      BOIS
    - Eaux. Requêtes contre le dessèchement des puits et fontaines de la commune (1791). Puits public, acquisition d'une pompe, réparations (1848-1859). Réparations à la conduite de la source qui alimente le hameau d'Aumonières (1858). Puits privé, réclamation du maire concernant un puits construit sur la rue (1864, 1 plan)., 1791-1864; 409 Edepot 50; N4
      EAU POTABLE; FONTAINE; PUITS
  - VOIRIE-MOYENS DE TRANSPORT
    - Voirie urbaine. Numérotage des maisons (1824). Alignement, réparations des rues, construction d'une rigole pavée, anticipation (1830-1899). Petite voirie. Chemin vicinal d'intérêt commun n°6, de Combeaufontaine à Champlitte, élargissement et rectification (1845-1886, plans). Chemin vicinal ordinaire n°3, de Pierrecourt à Argillières, élargissement (1859-1872, 1 plan). Chemin vicinal ordinaire n°3, d'Aumonières à Gatey, élargissement (1871-1877, plan). Chemin rural n°1, de Pierrecourt à Velguibelle, classement (1901-1904, plan)., 1845-1904; 409 Edepot 51; O1
      RESEAU ROUTIER
    - Chemin de grande communication n°5, d'Oiselay à la Haute-Marne, ouverture et redressement, aliénation de parties abandonnées, alignement (1837-1909, plan). Chemin de grande communication n°17b, de Talmay à Bourbonne-les-Bains, élargissement, réclamation de riverain (1886-1908)., 409 Edepot 52; O2
    - Chemins vicinaux, tableaux généraux, délimitation, travaux, classement (1825-1893, plan). Ressources (1845-1910). Prestations (1833-1914). Moyens de transport. Demande pour l'établissement d'une ligne d'autobus. 1923, 1825-1923; 409 Edepot 53; O3
  - CULTE
    - Décès du desservant, différend avec les héritiers (1814). Installation de deux religieuses de la communauté de l'Ermitage de Villersexel, l'une pour enseigner, l'autre pour soigner les enfants et les indigents (1864). Fabrique. Correspondance concernant des legs (1819, 1890). Subvention (1866-1867)., 1814-1890; 409 Edepot 54; P1
      CORRESPONDANCE
      CATHOLICISME; FABRIQUE D'EGLISE
  - ASSISTANCE ET PREVOYANCE
    - Secours aux familles de militaires (1792-1793). Subvention pour l'atelier de charité (1855). Refus d'une admission d'enfants à l'hospice de Gray (1892). Registres des vaccinations (1843-1851, 1851-1869, 1914). Bureau de bienfaisance. Aliénation d'immeubles sis sur le territoire de Pierrecourt (1859)., 1792-1914; 409 Edepot 55; Q1
      AIDE SOCIALE
  - INSTRUCTION PUBLIQUE
    - (8) Marché d'institutrice (1827). Rétribution scolaire, décompte (1852), extrait de délibérations municipales (1858-1859). Listes des enfants admis gratuitement (1859-1864). Mobilier scolaire, avance de 500F du desservant pour acquisition (1865, 1867-1868). Cours d'adulte, réouverture, rémunération (1866-1871). Commission scolaire, nomination des membres (1882-1884). Extrait du registre d'appel (1886-1887). Enseignement de la couture, achat de matériel (1898)., 1827-1898; 409 Edepot 56; R1
      LISTE; DELIBERATION
      ENSEIGNEMENT